【裁判字號】    92,交聲,928
【裁判日期】    920814
【裁判案由】    違反道路交通管理處罰條例聲明異議
【裁判全文】
臺灣臺北地方法院交通事件裁定                    九十二年度交聲字第九二八號
    異議人即
    受處分人  甲○○
右列異議人即受處分人因違反道路交通管理處罰條例案件，對於台北市交通事件裁決
所九十二年六月二十六日所為之處分（原處分案號：北市裁三字第裁二二－ＡＸＸ○
二五八一六號），聲明異議，本院裁定如左：
    主  文
異議駁回。
    理  由
一、按汽車迴車時，應依左列規定：汽車迴車前，應暫停並顯示左轉燈光或手勢，看
    清無來往車輛，並注意行人通過，始得迴轉，道路交通安全規則第一百零六條第
    五款定有明文。又汽車駕駛人迴車時，有左列情形之一者，處二百元以上六百元
    以下罰鍰（折合新臺幣六百元以上一千八百元以下）：迴車前，未依規定暫停，
    顯示左轉燈光，或不注意來、往車輛、行人，仍擅自迴轉者，道路交通管理處罰
    條例第四十九條第五款亦有明文。次按，汽車駕駛人，駕駛汽車違反道路交通安
    全規則，因而肇事致人受傷者，吊扣其駕駛執照三個月至六個月，同條例第六十
    一條第三項規定甚明。再者，汽車駕駛人有左列各款所列條款之一者，除依原條
    款處罰鍰外，並予記點：有第三十三條、第三十八條第一項、第四十條第一項、
    第四十五條、第四十七條第一款至第四款、第四十八條、第四十九條或第六十條
    第一項、第二項第一款至第三款情形之一者，各記違規點數一點，道路交通管理
    處罰條例第六十三條第一項第一款亦定有明文。
二、異議人即受處分人甲○○於民國九十二年三月七日八時五十分許，駕駛車牌號碼
    ＣＨ─六九五三號自用小客車，沿興隆路一段外側車道西往東方向行駛至肇事地
    點處向左迴轉時，未暫停並顯示方向燈或手勢，且未注意來、往車輛，仍擅自迴
    轉，致其汽車左前保險桿撞擊沿同向行駛內側車道由謝春華所騎乘之ＲＺＡ－四
    ○三號輕型機車，致謝春華右手及臉部擦傷，經台北市政府警察局交通警察大隊
    以受處分人違反道路交通管理處罰條例第四十九條第五款、第六十一條第三項規
    定舉發，受處分人於到案期限前提出申訴，惟原處分機關仍認受處分人有上開違
    規情事，而於九十二年六月二十六日以北市裁三字第裁二二－ＡＸＸ○二五八一
    六號裁處罰鍰新臺幣六百元，吊扣駕駛執照三個月，並依同條例第六十三條第一
    項第一款規定記違規點數一點。
三、訊據受處分人甲○○固不否認於前開時、地駕駛車號ＣＨ－六九五三號自用小客
    車因迴轉而與謝春華駕駛車牌號碼ＲＺＡ－四○三號輕型機車擦撞之事實，惟矢
    口否認有違反道路交通管理處罰條例之行為，辯稱：受處分人駕駛紀錄及習慣一
    貫良好，迴轉前業已詳就前方路段之對象來車予以看察，顯見受處分人並無迴轉
    前不注意來往車輛之失﹔縱認受處分人有此過失，如第三人遵循安全速限且注意
    前方路況，當不致煞車不及撞擊受處分人之車輛，顯見裁決有未依據事實及證據
    等違法情事云云。經查，受處分人於前開時、地駕駛車號ＣＨ－六九五三號自用
    小客車，因欲迴轉行駛時，不注意來往車輛即行迴轉，致其汽車左前保險桿處與
    同向行駛之謝春華所駕駛車牌號碼ＲＺＡ－四○三號輕型機車右側車身撞擊，並
    致使謝春華受有右手及臉部擦傷等傷害之事實，有臺北市政府警察局交通警察大
    隊九十二年六月十七日北市警交大四字第○九二六三三八一九○○號函及函附受
    理交通違規事件調查表、道路交通事故現場圖、交通事故分析研判表、道路交通
    事故補充資料表、交通事故談話紀錄表等資料可稽。受處分人否認其有違反道路
    交通管理處罰條例肇事致謝春華受傷云云，應係事後卸責之詞，不足為信。本件
    事證明確，應依法處罰。
四、綜上所述，受處分人確有前開違規行為，原處分機關援引道路交通管理處罰條例
    第四十九條第五款、第六十一條第三項、第六十三條第一項之規定，並依違反道
    路交通管理事件統一裁罰基準及處理細則第四十四條第一項及違反道路交通管理
    事件統一裁罰基準表之規定，裁處受處分人罰鍰六百元、記違規點數一點及吊扣
    駕駛執照三個月之處罰，核無違誤，本件受處分人之異議為無理由，自應將其異
    議駁回。
五、據上論斷，應依道路交通案件處理辦法第十九條，裁定如主文。
中      華      民     國     九十二    年      八      月   十四     日
                                    臺灣臺北地方法院交通法庭
                                        法  官  曾  正  龍
右正本證明與原本無異。
如不服本裁定，應於送達後五日內，向本院提出抗告狀。
                                        書記官  彭  自  青
中      華      民     國     九十二    年      八      月   十八     日


司法院資訊處製作；財團法人民間司法改革基金會備份。
